# 【求助陈版】请教陈版及各位老师关于其他综合收益的递延所得税问题

提问人：kele260 时间：2020-05-01 17:45:09
请教陈版和各位老师：
1.请问对于其他综合收益的税后净额，是因为所得税的影响还是递延所得税的影响呢？查了很多资料，似乎是递延所得税的影响，这让我觉得有些奇怪，因为其他综合收益里面不是利得和损失的结果吗，我感觉是要算所得税影响的，就像营业外收支一样税前列示，不影响利润表所以不计入所得税费用直接以税后净额列示。请问到底是什么原因税后净额列示呢？
2.如果是因为递延所得税的影响的话，那对于这部分利得和损失，会计上不算所得税吗？如果对这部分利得和损失：其他综合收益，会计不算所得税，所得税费用和应交税费没有差异的话为什么要确认递延所得税呢？
3.如果只是递延所得税的影响请问表中的“所得税”这一项又是什么原因呢？
视野.png
(144.95 KB, 下载次数: 76)
2020-5-1 13:33 上传

回答人：chenyiwei
1 、其他综合收益多数是未实现的损益，一般不会在其确认的当期即产生纳税义务或抵税效应，而是要到后期转入损益或者直接转入留存收益时才产生所得税纳税义务或者节税利益。因此，影响其他综合收益税后净额的主要是递延所得税影响。但其他综合收益是利润表中的一类单独项目，故最终应以税后净额列示。
2 、会计上需要计算递延所得税影响，也就是你看到的附注中从税前金额扣除所得税后换算到税后净额的过程。这部分所得税影响是调整其他综合收益的，不是调整所得税费用，所以不会体现在从会计利润到所得税费用的调节表中。
3 、表中“所得税”一项即为递延所得税影响金额。